臺灣高等法院臺南分院刑事裁定
抗　告　人　乙○○
即具保人
被　　　告　甲○○
上列抗告人因沒入保證金案件，不服臺灣臺南地方法院中華民國
94年11月15日裁定（94年度聲字第1654號）提起抗告，本院裁定
如下：
    主  文
抗告駁回。
    理  由
一、本件抗告意旨略以：抗告人乙○○因被告甲○○涉嫌公共危
    險案件，經鈞院指定保證金新台幣十萬元，繳納現金後，予
    以停止被告之羈押。嗣經被告甲○○被判處有期徒刑四年確
    定在案，經台灣台南地方法院檢察署通知到案執行（93 年
    度執字第2742號），惟被告甲○○因罹患左側頂枕葉腦部動
    脈、靜脈畸型（12×5×5cm），癲癇發作、頭部外傷腦震盪
    後遺症，醫囑「病患目前隨時可能癲癇發作或腦部動脈、靜
    脈畸型破裂，嚴重會導致生命危險，須長期藥物及門診追蹤
    治療，病患於九十三年七月二十二日至九十四年十月二十日
    門診共十八次，病患因癲癇發作，於九十四年九月二十二日
    至九十四年九月二十九日入院治療。」等語，此有財團法人
    台灣基督教長老教會新樓醫院診斷證明書可按。甲○○數次
    向台灣台南地方法院檢察署聲請暫緩執行，最後一次台灣台
    南地方法院檢察署於九十四年九月二十九日再度通知甲○○
    到案執行，惟被告甲○○因癲癇發作於九十四年九月二十二
    日入院治療（迄同年月二十九日始出院），故請其友人廖惠
    美具狀聲請暫緩執行並向承辦書記官陳報上情，書記官表示
    另行通知，惟嗣後獲悉遭通緝，雖身罹重病，仍抱病主動前
    往台灣台南地方法院檢察署報到。本件被告每接獲執行傳票
    ，均具狀聲請暫緩執行獲准，確無逃匿、傳拘無著之事實，
    且九十四年九月二十二日至九月二十九日因癲癇發作，在台
    灣基督教長老教會新樓醫院接受治療，並無逃匿之情，請撤
    銷原裁定，賜准發還保證金。
二、按具保之被告逃匿者，應命具保人繳納指定之保證金額，並
    沒入之，不繳納者強制執行，保證金已繳納者沒入之，刑事
    訴訟法第一百一十八條第一項定有明文。次按刑事訴訟法第
    一百十八條規定沒入指定之保證金額，以被告於具保停止羈
    押後故意逃匿者為限。是沒入具保人繳納之保證金，亦以被
    告或受刑人確有逃匿之事實為其要件。
三、經查被告甲○○因案確定應執行，臺灣臺南地方法院檢察署
    於93年7月16日下午12時、13時分別送達執行傳票予乙○○
    及甲○○；93年7月19日上午8時44分送達乙○○；94年5月4
    日17時、94年8月30日19時、94年9月20日19時又分別送達執
    行傳票予甲○○；此均有該署之送達證書影本附卷（原審卷
    第5至11頁）可稽，該署檢察官蔡英俊94年9月29日裁示應於
    94年10月11日前拘提到案（原審卷第12、14頁），俟巡佐曾
    明輝陳報「甲○○現未住上址，人居無定所，上址只居住其
    母親1人」，此有報告書附卷可稽（原審卷第15頁），又警
    員杜志榮陳報「於94年10月8日14時30分持拘票拘提被拘人
    未到案，並詢問同住居所之人幸明憲58年6月28日生，說該
    其已經很久都未回家已逃匿。」「於94年10月9日15時再次
    持拘票拘提被拘人未到案，並再詢問住居之人幸明憲說該員
    甲○○未回家」，此有94年10月9日報告書附卷可稽（原審
    卷第18頁），既經傳喚，而未能傳喚被告到案；嗣經再囑警
    拘提，亦拘提不著，已如上述，足認被告已有【逃匿】之事
    實。抗告人雖稱【有聲請暫緩執行獲准】云云，但此項事實
    非原審所能查悉，且抗告人亦未提出該署有同意暫緩執行之
    文書供本院詳查，又抗告人抗辯被告甲○○因癲癇發作於94
    年9月22日入院治療（迄同年月29日始出院），惟依上所述
    ，94年9月29日出院後即應住在原處，被告既未居原處，從
    而檢察官以被告甲○○逃匿，傳拘無著，請求沒入保證金，
    經原審於94年11月15日裁定將具保人原繳納之保證金新臺幣
    壹拾萬元沒入，即難謂有何違背法令之規定，抗告意旨以被
    告在台灣基督教長老教會新樓醫院接受治療，並無逃匿之意
    云云，指摘原裁定不當，核無理由，應予駁回。
四、據上論結，應依刑事訴訟法第412條，裁定如主文。
中　　華　　民　　國　　94　　年　　12　　月　　30　　日
                  刑事第六庭    審判長法　官　蔡崇義
                                      法　官　董武全
                                      法　官　侯明正
以上正本證明與原本無異。
如不服本裁定，應於收受本裁定後五日內向本院提出抗告狀。
　　　　　　　　　　　　　　　　　　　書記官　李育儒
中　　華　　民　　國　　95　　年　　1 　　月　　2 　　日
